【裁判字號】    95,訴,3388
【裁判日期】    951226
【裁判案由】    返還信用卡消費款
【裁判全文】
臺灣高雄地方法院民事判決              95年度訴字第3388號
原      告  聯邦商業銀行股份有限公司
法定代理人  乙○○
訴訟代理人  戊○○
            丁○○
            丙○○
            甲○○
被      告  己○○○○○○
當事人間請求返還信用卡消費款事件，本院於民國95年12月12
日言詞辯論終結，判決如下：
    主    文
被告應給付原告新台幣伍拾玖萬貳仟柒佰壹拾元，及自民國九十
五年一月十四日起至清償日止，按週年利率百分之十九點七一計
算之利息，暨自民國九十五年一月十四日起至清償日止，逾期第
一個月以新台幣壹佰伍拾元、逾期第二個月以新台幣參佰元、逾
期第三個月至第五個月以每月新台幣陸佰元計算之違約金。
訴訟費用由被告負擔。
本判決第一項於原告以新台幣壹拾玖萬柒仟陸佰元為被告供擔保
後，得假執行。
    事實及理由
一、本件原告起訴主張：被告於民國87年7 月31日與原告簽訂信
    用卡使用契約（下稱系爭信用卡契約），領用卡號
    0000000000000000、0000000000000000號之信用卡使用，約
    定被告得持原告上開信用卡於原告特約商店簽帳消費或向原
    告預借現金，而由原告代其清償簽帳款予特約商店，惟原告
    代被告清償之各月消費款及被告向原告預借之現金，被告應
    依原告寄送之信用卡消費帳單所指定之繳款截止日前向原告
    清償，或使用循環信用繳付最低應繳金額，而就其餘金額，
    自各筆帳款入帳日（即實際墊款日）起至該筆帳款結清之日
    止，給付原告按週年利率19.71%計算之遲延利息，如逾期未
    清償最低應繳金額時，喪失期限利益，債務視為全部到期，
    除仍應給付上述利息外，並應給付自逾期日起第1 個月以新
    台幣（下同）150 元計算、逾期第2 個月以300 元計算、逾
    期第3 個月至第5 個月以每月600 元計算之違約金。詎被告
    持上開信用卡至94年12月29日止，總計共尚積欠原告代墊之
    消費本金共計592,710 元，且被告未按期於最後繳款截止日
    之95年1 月13日前繳納最低應繳金額，屢經催討，仍未清償
    ，爰依信用卡契約之法律關係請求被告給付上開金額等語。
    並聲明求為判決：（一）如主文第1 項所示。（二）陳明願
    供擔保請求宣告假執行。
三、被告未於言詞辯論期日到場，亦未提出書狀作何聲明或陳述
    。
四、按持卡人依其與發卡機構所訂立之信用卡使用契約，取得使
    用信用卡向特約商店簽帳消費之資格，並對發卡機構承諾償
    付帳款，而發卡機構則負有代持卡人結帳，清償簽帳款項之
    義務，此種持卡人委託發卡機構付款之約定，具有委任契約
    之性質；倘持卡人使用預借現金功能，或選擇以循環信用方
    式繳款，就當期應償付之帳款僅繳付最低應繳金額，其餘應
    付款項由發卡機構先行墊付，持卡人則依約定給付循環利息
    者，又具有消費借貨契約之性質，故持卡人對於銀行所支出
    之必要費用，或所為借貸之金額，依委任契約或消費借貸契
    約等規定均有清償之責，有最高法院89年度台上字第1628
    號判決之意旨可資參照。查，原告主張之上開事實，業據其
    提出與所述相符之信用卡申請書、約定條款、信用卡帳單明
    細查詢表等各1 份為證，而被告經合法通知，未到庭爭執，
    亦未提出書狀作何聲明或陳述，自堪信原告上開主張為真實
    。從而，原告依系爭信用卡契約請求被告給付如主文第1項
    所示之金額、利息及違約金，為有理由，應予准許。
五、原告陳明願供擔保請求宣告假執行，核無不合，爰酌定相當
    之擔保金額，予以准許。
六、據上論結：本件原告之訴為有理由，依民事訴訟法第385 條
    第1 項前段、第78條、第390 條第2 項，判決如主文。
中    華    民    國    95    年    12     月    26    日
                      民事第三庭法  官  洪培睿
上開正本係照原本作成。
如不服本判決，應於送達後20日內，向本院提出上訴狀並表明上
訴理由，如於本判決送達前提起上訴者，應於判決送達後10日內
補提上訴理由書（須附繕本）。
中    華    民    國    95    年    12     月    26    日
                                書記官  林慧君


司法院資訊處製作；財團法人民間司法改革基金會備份。
